【裁判字號】    97,上易,920
【裁判日期】    970527
【裁判案由】    毀損
【裁判全文】
臺灣高等法院刑事判決                 97年度上易字第920號
上  訴  人
即  被  告  甲○○
上列上訴人因毀損案件，不服臺灣士林地方法院96年度易字第22
72號，中華民國97年3月7日第一審判決（起訴案號：臺灣士林地
方法院檢察署96年度偵字第13497 號），提起上訴，本院判決如
下：
    主  文
上訴駁回。
甲○○緩刑伍年。
    事實及理由
一、本案經本院審理結果，認第一審以上訴人即被告甲○○犯刑
    法第354 條之毀損罪，處以拘役50日，並諭知易科罰金之折
    算標準為新台幣1 千元，認事用法及量刑均無不當，應予維
    持，並引用第一審判決書記載之事實、證據及理由（如附件
    ）。
二、被告上訴意旨略以：伊因有強迫症等精神疾病，容易衝動，
    因伊車子先遭不明人士毀損刮傷，一時氣憤，才刮他人車輛
    洩憤云云。惟被告於警詢、偵訊時就犯罪過程之陳述，言詞
    修理分明、邏輯清楚，對犯行當時之周遭事物、自身情感、
    自主決定均清楚知悉，顯然其所罹患之精神疾病不致影響其
    意識、記憶、判斷力等認知功能，其行為時顯未達精神障礙
    或其他心智缺陷，致不能辨識其行為違法，或欠缺依其辨識
    而行為之能力，被告上揭辯解，顯係卸責之詞，無足採信。
    是被告猶執前詞指摘原判決不當，為無理由，應予駁回。
三、被告未曾受有期徒刑以上刑之宣告，有本院被告全國前案紀
    錄表在卷可稽，其犯後業已於本院與告訴人5 人均達成和解
    ，此有和解書及本院和解筆錄附卷可憑，其對犯罪所造成之
    損害已為彌補，經此偵、審暨科刑教訓後，爾後當知所警惕
    ，信無再犯之虞，本院因認對其宣告之刑以暫不執行為適當
    ，爰併予諭知緩刑5年，用啟自新。
據上論斷，應依刑事訴訟法第373條、第368 條，刑法第74條第1
款，判決如主文。
本案經檢察官謝英民到庭執行職務。
中    華    民    國    97    年    5     月    27    日
                  刑事第二庭審判長法  官  呂丹玉
                                  法  官  李麗玲
                                  法  官  林恆吉
以上正本證明與原本無異。
不得上訴。
                                  書記官  陳盈璇
中    華    民    國    97    年    5     月    28    日
附件
臺灣士林地方法院刑事判決              96年度易字第2272號
公  訴  人  臺灣士林地方法院檢察署檢察官
被      告  甲○○  男  34歲（民國○○年○月○○日生）
                    身分證統一編號：Ｚ000000000號
                    住臺北縣新莊市○○路○段600號7樓
上列被告因毀損案件，經檢察官提起公訴（96年度偵字第13497
號），被告於本院準備程序中就被訴之事實為有罪之陳述，經本
院當庭裁定進行簡式審判程序審理並判決如下：
    主  文
甲○○損壞他人車身烤漆，足以生損害於他人，處拘役伍拾日，
如易科罰金，以新台幣壹仟元折算壹日。
    事  實
一、甲○○於民國96年9月1 日17時許，在臺北縣淡水鎮○○街1
    巷內，因所駕駛車牌號碼DA-1396 號自小客車停放該巷內，
    遭不詳之人刮傷損毀，竟心生不滿，而基於毀損之犯意，持
    自備自小客車鑰匙，接續刮損停放在路旁之丁○○、丙○○
    、己○○、乙○○、戊○○等人之所有車牌號碼7677-QN號(
    登記在丁○○姐姐吳米能名下)、車牌號碼DA-1555號 (登記
    在丙○○母親吳謝麗英名下)、車牌號碼P6-0818自小客車、
    車牌號碼9D-0022號自小客車、車牌號碼EU-5809號自小客車
    等車輛車門及車身之烤漆，嗣欲駕車離去時，為丁○○發覺
    後，記下甲○○所駕駛車號，報警循線查獲。
二、案經丁○○、丙○○、己○○、乙○○、戊○○等人訴由臺
    北縣政府警察局淡水分局報告臺灣士林地方法院檢察署檢察
    官偵查起訴。
    理  由
一、上揭事實業據被告甲○○於本院審理時坦承不諱，核與證人
    即被害人丁○○、丙○○、己○○、乙○○及證人戊○○之
    配偶沈榮俊於本院所證述被害情節相符，並有上開車輛車門
    及車身烤漆毀損照片40張附於偵查卷可稽，事證明確，被告
    犯行堪以認定。
二、核被告所為，係犯刑法第354 條之毀損罪。其基於單一毀損
    之犯意，於同一時、地，以相同之方法，接續毀損5 部汽車
    車身之烤漆，為接續犯，僅成立一個毀損罪。爰審酌被告因
    所駕駛之小客車停放於巷內，遭不詳之人刮傷損毀，而遷怒
    於該巷內其他停車之人之犯罪動機，及遭其刮損車輛車身烤
    漆損壞之程度、犯後雖表悔悟，惟並未賠償被害人之損害等
    一切情狀，量處如主文所示之刑，並諭知易科罰金之折算標
    準。
據上論斷，應依刑事訴訟法第273條之1第1項、第299條第1 項前
段，刑法第354條、第41條第1項前段，刑法施行法第1條之1，判
決如主文。
本案經檢察官翁偉倫到庭執行職務
中    華    民    國    97    年    3     月    7     日
                  刑事第一庭法  官  賴邦元
以上正本證明與原本無異。
如不服本判決，應於收受送達後10日內向本院提出上訴書狀，其
未敘述上訴理由者，應於上訴期間屆滿後20日內向本院補提理由
書狀（均須按他造當事人之人數附繕本）。
                            書記官  游育慈
中    華    民    國    97    年    3     月    7     日
附錄本判決論罪科刑依據之法條：
刑法第354條：
毀棄、損壞前二條以外之他人之物或致令不堪用，足以生損害於
公眾或他人者，處二年以下有期徒刑、拘役或五百元以下罰金。


司法院資訊處製作；財團法人民間司法改革基金會備份。
